臺灣宜蘭地方法院刑事判決　　　　　　　 93年度易字第372號
公　訴　人　臺灣宜蘭地方法院檢察署檢察官
被　　　告　甲○○　男　33歲.
上列被告因毒品危害防制條例案件，經檢察官提起公訴（92年度
偵字第2985號），經本院合議庭裁定進行簡式審判程序，爰不經
通常程序，判決如下：
    主  文
甲○○持有第一級毒品，處有期徒刑壹年，扣案如附表含有第一
、二級毒品成分之物均沒收銷燬之。
    事  實
一、甲○○明知海洛因屬毒品危害防制條例所定之第一級毒品，
    安非他命、含有MDMA成分俗稱搖頭丸及大麻則屬毒品危害防
    制條例所定之第二級毒品，均屬違禁物，不得非法持有。竟
    意圖施用前開毒品，基於持有第一級毒品之犯意及持有第二
    級毒品之概括犯意，於92年11月29日晚間某時許，在宜蘭縣
    宜蘭市宜蘭運動公園，以新臺幣（下同）25,0 00 元向真實
    姓名年籍不詳綽號七七之成年男子購買安非他命1 兩3 包，
    該名綽號七七之成年男子則贈送海洛因1 包予甲○○；復於
    92年12月2 日下午10時餘許，在宜蘭縣宜蘭市○○路「B1-P
    UB」店內，見隔桌某真實姓名年籍不詳之成年男子正在吸食
    大麻，即基於承前持有第二級毒品之犯意，以大麻每盎司12
    ,000 元 ，含有MDMA成分俗稱搖頭丸每顆135 元之價格，向
    該名男子購買搖頭丸100 顆及大麻4 包1 盎司，再由該名男
    子贈其搖頭丸20顆，而持有第一級毒品海洛因、第二級毒品
    安非他命、搖頭丸與大麻等物。嗣於92年12月3 日下午1 時
    20 分 許，適其駕車途經宜蘭縣宜蘭市綠九市○○○路段時
    ，因交通違規經警攔檢而查獲，並當場扣得其所持有之海洛
    因1 包、第二級毒品大麻4 包、含有MDMA成分之搖頭丸120
    顆、安非他命3 包（數量及成分詳如附表所示）及中型分裝
    袋6 個、小型分裝袋58個、黑色小皮包1 只、行動電話3 支
    。
二、案經宜蘭縣警察局宜蘭分局報告臺灣宜蘭地方法院檢察署檢
    察官偵查起訴。
    理  由
一、訊據被告甲○○對於上開事實均坦承不諱，且有扣案如附表
    所示分別含有第一、二級毒品成分之物可證，如附表編號1
    、2 、3 所列之證物經送法務部調查局、內政部警政署刑事
    警察局鑑驗結果，分別確含有如附表所示之毒品成分，此分
    別有法務部調查局93年2 月4 日調科壹字第30000100 5號鑑
    定通知書、內政部警政署刑事警察局93年12月13日刑鑑字第
    0930205613號鑑驗通知書在卷可憑。此外，被告於為警起獲
    後，於92年12月3 日下午8 時37分許採其尿液送驗結果亦呈
    安非他命類陽性反應，亦有警製列管毒品人口尿液檢體採集
    卷可稽，足認其所持有疑似安非他命之白色結晶3 包，確為
    安非他命無訛，本件被告持有第一、二級毒品犯行事證明確
    ，犯行洵堪認定，應予依法論科。
二、按海洛因為毒品危害防制條例第2 條第2 項第1 款所規定之
    第一級毒品；安非他命、MDMA、大麻為同條例第2 條第2 項
    第2 款所規定之第二級毒品，核被告持有上開第一、二級毒
    品，所為係犯毒品危害防制條例第11條第1 項、第2 項持有
    第一、二級毒品罪。被告行為後，毒品危害防制條例第11條
    業於92年7 月9 日修正公布，於93年1 月9 日開始施行，其
    中第11條第4 項增訂：持有毒品達一定數量者，加重其刑至
    2 分之1 ，其標準由行政院定之，行政院據此訂定「轉讓持
    有毒品加重其刑之數量標準」，於93年1 月7 日發布施行，
    其中第2 條第1 項第1 、2 款規定持有毒品達一定數量者，
    加重其刑至2 分之1 ，其標準如下：第一級毒品，淨重5 公
    克以上。第二級毒品，淨重10公克以上。本件被告其中持有
    第二級毒品部分，顯已逾前開加重其刑之標準，經比較新舊
    法，自以舊法無加重規定較有利於被告，依刑法第2 條第1
    項但書之規定，應適用最有利之修正前毒品危害防制條例之
    規定論處。被告先後2 次持有第二級毒品之行為，時間緊接
    ，所犯為構成要件相同之罪，顯係基於概括犯意為之，應為
    連續犯，以一罪論。再者，被告第1 次持有第一、二級毒品
    ，係以一行為而觸犯二罪名，其持有第一級毒品及連續持有
    第二級毒品二罪間，應從一重論以持有第一級毒品之罪。爰
    審酌被告有多次麻藥前科、目前又因毒品危害防制條例案件
    執行中，有臺灣高等法院被告全國前案紀錄表在卷可按，素
    行不良、所持有之毒品數量及種類多繁，兼衡其犯罪動機、
    目的、手段、犯罪後坦承犯行等一切情狀，量處有期徒刑1
    年，公訴人雖求刑2 年，惟審酌被告犯後自白犯行，態度尚
    佳，量處有期徒刑1 年亦屬重刑，是以前揭刑度為妥適。末
    查，扣案如附表所列毒品，係查獲之毒品，應依毒品危害防
    制條例第18條第1 項前段沒收銷燬之。至於扣案之中型分裝
    袋6 個、小型分裝袋58個、黑色小皮包1 只、行動電話3 支
    ，與被告持有毒品之犯行無關，爰不予宣告沒收，併附敘明
    。
據上論斷，應依刑事訴訟法第273 條第1 項、第299 條第1 項前
段，修正前毒品危害防制條例第11條第1 項、第2 項、第18條第
1 項前段，刑法第11條前段、第2 條第1 項但書、第55條前段，
判決如主文。
本案經檢察官陳嘉瑜到庭執行職務
中　　華　　民　　國　　94　　年　　2 　　月　　5 　　日
                  臺灣宜蘭地方法院刑事第四庭
                      法  官　郭淑珍
以上正本證明與原本無異
如不服本判決，應於判決送達後10日內，向本院提出上訴狀。（
需附繕本）
                      書記官  林秀麗
中　　華　　民　　國　　94　　年　　2 　　月　　5 　　日
附表
┌──┬──────┬────────────┬────────────┐
│編號│毒品項目    │數量                    │鑑驗結果所含毒品成分    │
├──┼──────┼────────────┼────────────┤
│ 1  │白粉        │1 包（淨重1.93公克、包裝│含有第一級毒品海洛因成分│
│    │　　　　　　│重0.54公克、純質淨重0.53│純度27.49%              │
│　　│            │公克）                  │                        │
├──┼──────┼────────────┼────────────┤
│ 2  │煙草        │4 包（淨重30.80 公克、包│含有第二級毒品大麻成分  │
│    │            │裝重4.13公克）          │                        │
├──┼──────┼─────┬──────┼────────────┤
│ 3  │搖頭丸      │120顆（總 │黃色藥錠（驗│含有第二級毒品MDMA及微量│
│    │            │淨重36.35 │後淨重5.16克│甲基安非他命            │
│    │            │公克，驗後│）          │                        │
│    │            │淨重32.79 ├──────┼────────────┤
│    │            │公克）    │淺綠色藥錠（│同上                    │
│    │            │          │驗後淨重4.74│                        │
│    │            │          │公克）      │                        │
│    │            │          ├──────┼────────────┤
│    │            │          │綠色藥錠（驗│含有第二級毒品甲基安非他│
│    │            │          │後淨重5.09公│命成分                  │
│    │            │          │克）        │                        │
│    │            │          ├──────┼────────────┤
│    │            │          │藍色藥錠（驗│含有第二級毒品MDMA及微量│
│    │            │          │後淨重2.07公│甲基安非他命            │
│    │            │          │克）        │                        │
│    │            │          ├──────┼────────────┤
│    │            │          │粉紅色（驗後│同上                    │
│    │            │          │淨重7.06公克│                        │
│    │            │          │）          │                        │
│    │            │          ├──────┼────────────┤
│    │            │          │紅色藥錠（驗│含有第二級毒品甲基安非他│
│    │            │          │後淨重8.67公│命                      │
│    │            │          │克）        │                        │
├──┼──────┼─────┴──────┼────────────┤
│ 4  │白色結晶    │3 包（毛重29.20公克）   │含有第二級毒品安非他命  │
└──┴──────┴────────────┴────────────┘
